臺灣苗栗地方法院刑事判決
110年度金訴字第83號
公  訴  人  臺灣苗栗地方檢察署檢察官
被      告  陳雅萍




上列被告因違反洗錢防制法等案件，經檢察官提起公訴（110年
度偵字第4798號），被告於準備程序進行中，就被訴事實為有罪
之陳述，經本院合議庭裁定由受命法官獨任進行簡式審判程序，
判決如下：
    主          文
甲○○共同犯洗錢防制法第十四條第一項之一般洗錢罪，處有期
徒刑肆月，併科罰金新臺幣貳萬元，罰金如易服勞役，以新臺幣
壹仟元折算壹日。緩刑伍年，並應依附件二所載調解成立內容履
行。未扣案之犯罪所得新臺幣柒仟元沒收，於全部或一部不能沒
收或不宜執行沒收時，追徵其價額。
    犯罪事實及理由
一、本案犯罪事實及證據，除犯罪事實欄一第10行「佯稱其涉嫌
    洗錢要監管帳戶」補充為「佯稱其涉嫌洗錢、販毒等重大刑
    案，須配合調查洗錢資金流向云云」、犯罪事實欄二第8行
    「2萬3000元」更正為「2萬5,000元」、同行「22分」予以
    刪除，證據部分並增列被告甲○○於本院準備程序及審理中之
    自白外，餘均引用檢察官起訴書之記載（如附件一）。
二、論罪科刑： 
（一）核被告所為，係犯刑法第339條第1項之詐欺取財罪及洗錢
      防制法第14條第1項之一般洗錢罪。又依卷內證據僅得證
      明被告係依「王凱」指示提供帳戶、提領及交付款項，尚
      無其他積極證據足證被告知悉另有除「王凱」以外之人共
      同參與本件詐欺取財犯行，或確有3人以上之共同正犯參
      與本案詐欺取財之過程，亦無積極證據足認被告對「王凱
      」假冒檢警等公務員乙節有所認識，依罪證有疑利於被告
      之原則，尚難認為本案被告涉有刑法第339條之4第1項第1
      、2款所定之加重條件，併此敘明。
（二）被告與「王凱」就上開犯行，有犯意聯絡及行為分擔，應
      論以共同正犯。
（三）被告本案所觸犯詐欺取財罪、一般洗錢罪，其實行行為有
      部分合致，為想像競合犯，應依刑法第55條規定，從一重
      之一般洗錢罪處斷。
（四）被告就本案所涉一般洗錢犯行，於本院審理中坦認不諱，
      應依洗錢防制法第16條第2項規定減輕其刑。
（五）爰以被告之責任為基礎，並審酌其於本院審理時自陳已離
      婚、與小孩的父親同住、育有4名未成年子女、在檳榔攤
      工作、收入不固定之生活狀況；高職肄業之智識程度（見
      本院卷第72至73頁）；被告犯行對告訴人乙○○財產法益（
      詐欺部分）及社會法益（洗錢部分）造成之損害、危險；
      被告於本院審理時坦承犯行，並已於本院審理中與告訴人
      成立調解（見本院卷第53至54頁調解筆錄）之犯罪後態度
      ，另參以被告就本案犯行與共犯間之分工情節等一切情狀
      ，量處如主文所示之刑，並就罰金刑部分諭知易服勞役之
      折算標準。
（六）被告未曾因故意犯罪受有期徒刑以上刑之宣告，有臺灣高
      等法院被告前案紀錄表1份在卷可憑，其因一時失慮，致
      罹刑章，犯後已知坦承犯行，並與告訴人達成調解，告訴
      人亦於調解時表示同意本院依法為緩刑之宣告（見本院卷
      第53頁），本院衡酌上情，認被告經此偵審程序及科刑宣
      告後，當能知所警惕而無再犯之虞，因認對被告所宣告之
      刑，以暫不執行為適當，爰依刑法第74條第1項第1款規定
      ，併予宣告緩刑5年，以啟自新。又為使告訴人獲得更充
      分之保障，並督促被告履行債務，以確保其緩刑之宣告能
      收具體之成效，爰依刑法第74條第2項第3款規定，命被告
      應依本院111年度司刑移調字第5號調解成立筆錄所載調解
      成立內容履行。前開緩刑條件，依刑法第74條第4項規定
      ，得為民事強制執行名義，且如被告不依約按期履行前述
      負擔情節重大，足認原宣告之緩刑難收其預期效果，而有
      執行刑罰之必要者，依刑法第75條之1第1項第4款規定，
      得撤銷其緩刑宣告，併此敘明。
三、沒收：
（一）被告因犯本案獲取7,000元之報酬，業據其於偵查及本院
      審理時供承在卷，本院經審核後，認沒收上開犯罪所得並
      無刑法第38條之2第2項所列舉之情形，爰依刑法第38條之
      1第1項前段、第3項規定宣告沒收，並諭知於全部或一部
      不能沒收或不宜執行沒收時，追徵其價額。
（二）被告已將提領款項中之17萬3,000元交付不詳男子，該部
      份款項已非其所有，亦不在其實際掌控中，被告對之並無
      所有權及事實上管領權，依法自無從依洗錢防制法第18條
      第1項前段規定予以宣告沒收，附此敘明。　
據上論斷，應依刑事訴訟法第273條之1第1項、第299條第1項前
段、第310條之2、第454條第2項，判決如主文。
本案經檢察官黃棋安提起公訴，檢察官林宜賢到庭執行職務。
中　　華　　民　　國　　111 　年　　2 　　月　　17　　日
                  刑事第二庭  法　官　林信宇
以上正本證明與原本無異。　　　　　　　　　　　　　　　　
如不服本判決應於收受判決後20日內向本院提出上訴書狀，並應
敘述具體理由。其未敘述上訴理由者，應於上訴期間屆滿後20日
內向本院補提理由書(均須按他造當事人之人數附繕本)「切勿逕
送上級法院」。告訴人或被害人如對本判決不服者，應具備理由
請求檢察官上訴，其上訴期間之計算係以檢察官收受判決正本之
日期為準。　　　　　　　　　　　　　　　　　　　　　　　
                              書記官  林佩萱  
中　　華　　民　　國　　111 　年　　2 　　月　　17　　日
附錄本案論罪法條全文：
中華民國刑法第339條
（普通詐欺罪）
意圖為自己或第三人不法之所有，以詐術使人將本人或第三人之
物交付者，處 5 年以下有期徒刑、拘役或科或併科 50 萬元以
下罰金。
以前項方法得財產上不法之利益或使第三人得之者，亦同。
前二項之未遂犯罰之。 
洗錢防制法第14條
有第二條各款所列洗錢行為者，處 7 年以下有期徒刑，併科新
臺幣 5 百萬元以下罰金。
前項之未遂犯罰之。
前二項情形，不得科以超過其特定犯罪所定最重本刑之刑。